【裁判字號】    98,易,1312
【裁判日期】    990331
【裁判案由】    竊盜等
【裁判全文】
臺灣桃園地方法院刑事判決              98年度易字第1312號
公  訴  人  臺灣桃園地方法院檢察署檢察官
被      告  甲○○
上列被告因竊盜案件，經檢察官提起公訴（98年度偵字第4058號
、第2845號），本院判決如下︰
    主  文
甲○○共同竊盜，處有期徒刑伍月，如易科罰金，以新臺幣壹仟
元折算壹日。
    事  實
一、甲○○於民國97年6 月4 日向丙○○承租位在桃園縣桃園市
    ○○路○ 段372 號經營汽車修理廠之用，並將上開處所分租
    予乙○○，乙○○亦在該處經營汽車修理廠，於97年6 月28
    日乙○○入監服刑，甲○○竟與丁○○（經本院通緝中）基
    於意圖為自己不法所有之犯意聯絡，於97年7 月間某日，竊
    得乙○○所有置於該處之雙柱式頂高機1 部、油壓床（尚輪
    15TON ）1 臺、固定器1 組及維護工具1 批，得手後，甲○○及丁○○於97年7 月間某日透過不知情之劉勤斌，將雙柱
    式頂高機販售予不知情之賴德明（經臺灣桃園地方法院檢察
    署檢察官為不起訴處分），後經賴德明擺放在不知情之林秀
    千（經臺灣桃園地方法院檢察署檢察官為不起訴處分）所經
    營位在桃園縣中壢市○○路○ 段28之1 號冠宏汽車修理廠內
    ，其餘工具則由丁○○搬至其所經營位在桃園縣龜山鄉○○
    路77號之德藝汽車保養廠內，留供己用，嗣經乙○○出監後
    ，發現其所有之上開物品遭竊，並報警處理，而於98年1 月
    16日為警在丁○○所經營之德藝汽車保養廠內，查獲油壓床
    （尚輪15TON ）1 臺、固定器1 組及維護工具1 批，復於98
    年2 月3 日18時許，經警在冠宏汽車修理廠內查獲雙柱式頂
    高機1 臺，始悉上情。
二、案經桃園縣政府警察局桃園分局報請臺灣桃園地方法院檢察
    署檢察官偵查起訴。
    理  由
一、程序事項：本件認定事實所引用之本件卷內所有卷證資料（
    包含文書證據、物證等證據），並無證據證明係公務員違背
    法定程序所取得，且被告甲○○於本院行準備程序時就卷內
    所有之卷證資料之證據能力均表示無意見，而卷內之文書證
    據，亦無刑事訴訟法第159 條之4 之顯有不可信之情況與不
    得作為證據之情形，則依刑事訴訟法第159 條之5 之規定，
    本件認定事實所引用之本件卷證所有文書證據、物證等證據
    ，均有證據能力，合先敘明。
二、訊據被告矢口否認有何竊盜犯行，辯稱：乙○○第1 次入監
    服刑時，乙○○的父親有來跟伊協調說要將桃園縣桃園市○○路○ 段372 號修車廠內之工具賣給伊，但沒有說價錢，有
    簽立讓渡書，後來乙○○出獄回來時，有向伊表示要約20萬
    元，但是伊沒有那麼多錢，伊與乙○○協調一起經營修車廠
    ，乙○○每個月給伊5,000 元的房租，因為伊要付給房東2
    萬元的租金，伊與乙○○就在同一地方一起工作，之後雙方
    作不來，乙○○又將鎖換掉伊就無法進去，乙○○又第2 次
    入監服刑，因為之前乙○○把伊的工具機器搬走了，伊才開
    鎖進去把乙○○的雙柱機器搬走，且因乙○○把租來房子的
    地板都弄壞了，而租約是伊與房東訂立的，是房東叫伊把雙
    柱機器賣掉，將賣得的錢用來鋪地板，伊只有賣掉乙○○所
    有之雙柱式頂高機，伊叫丁○○拿去賣掉，丁○○就請他的
    朋友處理掉，丁○○也知道這些東西不是伊的，但這是房東
    叫伊一定要處理掉，伊又找不到丁○○才會這樣做，其餘物
    品伊並不知情云云。經查：
  (一)於97年6 月4 日被告向丙○○承租位在桃園縣桃園市○○路
    ○ 段372 號經營汽車修理廠之用，並將上開處所分租予乙○○等情，為被告所不否認，並據證人丙○○、乙○○於本院
    審理時證述明確，復有公證書、房屋租賃契約書各1 份附卷
    可佐（見98年度易字第1312號卷第50頁至第54頁），此部分
    之事實，應堪認定。
  (二)據證人乙○○於本院審理時證述：伊之前經營長易汽車修理
    廠時，有雇用丁○○，於97年1 月28日伊第1 次入監服刑時
    ，被告與丁○○有在桃園縣桃園市○○路○ 段372 號經營長
    易汽車廠，因被告與丁○○沒有辦法付伊購買廠房的錢，所
    以伊於97年5 月23日出監後就與被告、丁○○在桃園縣桃園
    市○○路○ 段372 號一起工作，但各自招攬的生意各自負責
    ，伊要貼給被告5,000 元房租的錢，但被告表示不用，伊與
    被告、丁○○只有在該地點共事1 個月，因丁○○積欠廠商
    金錢，伊想要釐清關係，所以有要求丁○○更改修車廠的名
    稱為德藝汽車廠，後來伊與被告、丁○○協調，於97年5 月
    26日有與被告、丁○○簽立協議書，協議書的內容就是要讓
    廠商瞭解於97年3 月28日以後的貨款就要找德藝修車廠負擔
    ，本來協調的內容是被告、丁○○在該地點做到97年9 月1
    日就要搬出去，在協調的過程中，被告、丁○○就突然搬出
    去，也沒有告訴伊為什麼，在協議的過程中，並沒有提到長
    易汽車修理廠的機械設備要讓與給德藝汽車修理廠，於97年
    6 月29日伊又第2 次入監服刑，入監服刑前伊並未同意被告
    、丁○○變賣修理廠內的器具，出監後伊也找不到被告、丁○○，查獲的雙柱式頂高機1 臺、油壓床1 臺、引擎吊架1
    部及維護工具1 批都是伊所有等語（見98年度易字第1312號
    卷第22頁背面至第23頁背面），並有協議書1 份附卷可佐（
    見98年度審易字第1036號卷第28頁），堪認證人乙○○與被
    告、丁○○係分別在桃園縣桃園市○○路○ 段372 號經營汽
    車修理廠，證人乙○○並未將其所經營之長易汽車修理廠讓
    渡予被告，是被告未經證人乙○○之同意下，擅自將乙○○
    所有之物品變賣及挪作自用，顯有不法所有之意圖甚明。
  (三)被告雖辯稱：伊只有叫丁○○將雙柱式頂高機變賣掉，伊也
    不知道丁○○賣給何人，其餘之物品伊均不知悉，應該是乙○○之家人載回去云云，惟查：
    1.於98年2 月3 日，員警在林秀千所經營位在桃園縣中壢市
      ○○路○ 段28之1 號冠宏汽車修理廠內查獲雙柱式頂高機
      1 臺，而該雙柱式頂高機係被告及丁○○於97年7 月間某
      日透過劉勤斌販售予賴德明，後經賴德明擺放在林秀千所
      經營之冠宏汽車修理廠內，此據證人林秀千、賴德明、劉
      勤斌、劉威忠、張家銘於警詢及證人張家銘於檢察官訊問
      時證述明確（見98年度偵字第4058號卷第8 頁至第12頁、
      第75頁至第18頁、第20頁至第25頁、第27頁至第32頁、至
      第38頁、第88頁、第89頁），並有桃園縣政府警察局桃園
      分局搜索扣押筆錄、贓物領據、頡榮實業有限公司銷貨單
      及查獲照片各1 份附卷可參（見98年度偵字第4058號卷第
      54頁至第59頁、第74頁至第77頁），此部分之事實，應堪
      認定。
    2.至被告於本院審理時雖辯稱：伊不知道丁○○販賣雙柱式
      頂高機之詳情為何云云。惟據證人賴德明於警詢時證述：
      98年2 月3 日17時許，員警在桃園縣中壢市○○路○ 段28
      之1 號冠宏汽車修理廠內所起獲之雙柱式頂高機是伊放置
      在該處的，該頂高機是伊於97年7 月間向劉勤斌購買，代
      價為2 萬元，伊是借林秀千的廠房來修理車輛，所以才將
      該頂高機置於該處等語（見98年度偵字第4058號卷第16頁
      ），證人劉勤斌於警詢時證述：97年7 月間伊與張家銘、
      劉威忠有至桃園縣桃園市○○路○ 段372 號搬雙柱式頂高
      機，是被告與丁○○請伊幫忙變賣，當天是張家銘持現場
      遙控器開門讓伊進去的，伊並不知道該雙柱式頂高機不是
      丁○○的，當天伊與張家銘、劉威忠就將雙柱式頂高機載
      到桃園縣八德市○○路18號交給賴德明等語（見98年度偵
      字第4058號卷第20頁至第25頁），證人劉威忠於警詢時證
      述：有1 名綽號叫「小劉」的男子及被告、丁○○在桃園
      縣龜山鄉○○路77號德藝汽車修理廠內討論乙○○所有之
      雙柱式頂高機，當時伊正在該處幫「小劉」裝設機器，等
      「小劉」、被告、丁○○討論好價錢後，「小劉」就請伊
      隔天到乙○○所經營之汽車修理廠拆運雙柱式頂高機，隔
      天就由伊、「小劉」及1 名師傅去拆解，當時伊並不知道
      乙○○是該汽車修理廠的老闆，因當時丁○○自稱擁有該
      汽車修理廠的所有權，後來伊就將該雙柱式頂高機拆運至
      桃園縣八德市○○路18號文泰修理廠等語（見98年度偵字
      第4058號卷第27頁至第32頁），證人張家銘於警詢時證述
      ：伊曾經在丁○○所經營之汽車修理廠擔任學徒，丁○○
      及被告有授意伊去開桃園縣桃園市○○路汽車修理廠的門
      ，是為了要搬運修車廠內的雙柱式頂高機1 臺，因為被告
      與丁○○表示沒有空，且桃園縣龜山鄉汽車修理廠內不能
      沒有人，所以他們才叫伊過去開門，由丁○○提供廠房的
      遙控器給伊，是伊與劉威忠、劉勤斌一起進入，伊記得在
      開門之前，被告與丁○○、劉勤斌有在桃園縣龜山鄉的汽
      車修理廠內討論過，但伊不知道他們討論的內容為何等語
      （見98年度偵字第4058號卷第34頁至第38頁），觀諸證人
      劉勤斌、張家銘、劉威忠均證述在桃園縣龜山鄉○○路77
      號之德藝汽車保養廠內，被告與丁○○、證人劉勤斌有共
      同討論販賣雙柱式頂高機之事宜，且參酌被告於本院審理
      時供述：租約是伊與房東訂立的，是房東說叫伊把雙柱機
      器賣掉，將賣得的錢來鋪地板，伊只有賣掉乙○○所有之
      雙柱式頂高機，伊叫丁○○拿去賣掉，丁○○就請他的朋
      友處理掉，丁○○也知道這些東西不是伊的等情，足以佐
      證被告係與丁○○共同將雙柱式頂高機透過劉勤斌販售予
      賴德明，被告於本院審理時空言辯稱不知情，顯屬無據。
    3.被告雖另辯稱：其餘物品應該是乙○○之家人載回去，伊
      也不知道云云，惟於98年1 月16日，經警在丁○○所經營
      位在桃園縣龜山鄉○○路77號之德藝汽車保養廠內，查獲
      油壓床（尚輪15TON ）1 臺、固定器1 組及維護工具1 批
      ，而上開物品均係證人乙○○所失竊，業據證人乙○○於
      警詢、本院審理時證述明確（見偵卷第27頁至第29頁），
      並有桃園縣政府警察局桃園分局搜索扣押筆錄、贓物領據
      及查獲照片各1 份附卷可佐（見98年度偵字第2845號卷第
      32頁至第36頁、第40頁、第49頁至第60頁）；另觀諸被告
      於檢察官訊問時供述：該處的辦公桌都是丁○○跟伊在使
      用的，伊在現場負責打掃及煮飯等情（見98年度偵字第28
      45號卷第84頁），堪認桃園縣龜山鄉○○路77號德藝汽車
      保養廠亦為被告所經營管理，被告空言辯稱：證人乙○○
      所有之其餘物品係證人乙○○之家人載回一情，顯與事實
      不合，不足採信。
  (四)被告雖另辯稱：因為該地的租賃契約是伊跟房東訂的，因為
    地板被乙○○損害，房東要伊將該處之機具賣掉，將賣得之
    金錢用來修補地板云云。惟據證人即房東丙○○於本院審理
    時證述：於97年6 月4 日伊有將桃園縣桃園市○○路○ 段37
    2 號出租予被告，該處伊本來是出租給乙○○，後來由乙○○私底下轉給被告做，但是伊不清楚，是剛好有1 天伊接送
    孫子外出時遇到被告在該處，被告表示乙○○將工廠讓給她
    的兒子做，當時乙○○與伊訂立的租賃契約已經到期，被告
    表示房租都是她在付錢，所以伊才要求被告再和伊訂立1 份
    租約，並且去法院公證，因為伊與被告訂立租約之前，乙○○已經積欠伊房租，所以伊用乙○○當初給伊的押租金抵扣
    乙○○積欠伊的房租，訂約之後，伊有看過乙○○與被告的
    兒子在該處工作，於97年7 月1 日以後被告就沒有給付租金
    給伊，伊向被告表示沒有支付租金，就要把物品搬走，把房
    子還給伊，伊並沒有要求被告將屋內的東西賣掉，因為伊不
    知道屋內的物品是何人所有，伊也不知道被告與乙○○的關
    係為何，之後被告就在沒有告知伊的情況下搬離開該處，被
    告還積欠伊2 個月的房租及水電費，被告與伊訂立租約時，
    只有簽立本票當作押租金的保證，伊沒辦法以押租金抵扣未
    給付之租金，伊之前曾經叫被告將承租地點的地鋪平，但是
    被告表示不是伊弄壞的，伊也沒有再要求被告做什麼等語（
    見98年度易字第1312號卷第57頁背面至第59頁背面），是被
    告空言辯稱係證人丙○○要求其將證人乙○○之機具販售予
    他人，以修理承租房屋之地板一情，顯屬無據。
  (五)綜上所述，被告上開所辯不足採信，本案事證明確，被告犯
    行洵堪認定，應依法論科。
三、核被告所為，係犯刑法第320 條第1 項之竊盜罪。被告與共
    犯丁○○就上開犯行，有犯意聯絡及行為分擔，為共同正犯
    。爰審酌被告恣意竊取他人財物，造成他人財物受損，行為
    嚴重危害社會治安，且於犯後猶否認犯行，犯後態度不佳等
    一切情狀，本院認到庭實行公訴之檢察官向本院對被告所為
    犯行具體求處有期徒刑5 月，與被告之犯行相當，爰依公訴
    檢察官之具體求刑，對被告量處如主文所示之刑，並諭知易
    科罰金之折算標準，以示懲儆。
據上論斷，應依刑事訴訟法第299 條第1 項前段，刑法第28條、
第320 條第1 項、第41條第1 項前段，判決如主文。
本案經檢察官洪敏超到庭執行職務。
中    華    民    國    99    年    3     月    31    日
                  刑事第四庭  法  官  張淑華
以上正本證明與原本無異。
如不服本判決應於收受判決後10日內向本院提出上訴書狀，並應
敘述具體理由。其未敘述上訴理由者，應於上訴期間屆滿後20日
內向本院補提理由書(均須按他造當事人之人數附繕本)「切勿逕
送上級法院」。
                              書記官  鄭嘉惠
中    華    民    國    99    年    4     月    1     日
附錄論罪科刑依據之法條：
中華民國刑法第320條
（普通竊盜罪、竊佔罪）
意圖為自己或第三人不法之所有，而竊取他人之動產者，為竊盜
罪，處5  年以下有期徒刑、拘役或 5 百元以下罰金。
意圖為自己或第三人不法之利益，而竊佔他人之不動產者，依前
項之規定處斷。
前二項之未遂犯罰之。

司法院資訊處製作；財團法人民間司法改革基金會備份。
